台灣高等法院交通事件裁定　　　　　　　　　　　九十一年度交抗字第一一七號
　　抗　告　人
　　即受處分人　甲○○　男　四.
右抗告人因違反道路交通管理處罰條例案件，不服臺灣板橋地方法院中華民國九十一
年十月三十一日裁定（九十一年度交聲字第一三二六號），提起抗告，本院裁定如左
：
    主  文
抗告駁回。
    理  由
一、原裁定意旨（如附件）。
二、抗告意旨略以：(一)遭攔檢當晚，抗告人確實沒喝酒，騎乘機車亦絕無不穩之非正
    常行駛情形。(二)當晚爭執中抗告人確有據理力爭，要求警員歸還駕照，警員就是
    不還，過程約十多分鐘左右，亦無看見警員要酒測，警方拒絕酒測處理之方式究
    係為何，何以讓抗告人離開？且機車駕照係抗告人主動拿給警員的，請警方提出
    喝酒及拒絕酒測之證據。(三)警員與抗告人可能於爭執中因情緒激動及不愉快，而
    心生怨隙或是為了績效而產生恣意誣陷之動機。(四)抗告人騎車係重陽路右轉力行
    路，非警員所說由大同路轉力行路。抗告人當日係為了大法官解釋交通警察不能
    隨意攔檢及要索回駕照在爭執，而非為了是否為贓車爭執。(五)抗告人於事發隔天
    曾親至三重分局查詢，想找當晚攔檢之警員要回駕照，值班楊姓警員查詢後告知
    係永福所之警員，但查不出是哪位警員，以上皆可查證云云。
三、經查：
  (一)按汽車駕駛人拒絕接受酒精濃度測試之檢定者，處六萬元罰鍰，並吊銷其駕駛執
    照，道路交通管理處罰條例三十五條第三項定有明文。
  (二)本件原舉發機關臺北縣政府警察局交通警察隊警員，於九十一年六月二十一日晚
    間十時三十四分許，駕乘巡邏警車行經臺北縣三重市○○路之際，發現抗告人騎
    乘車牌號碼ＬＪ３─８８６號重型機車，自同市○○○路轉至力行路行駛，因抗
    告人有騎車不穩之非正常行駛情形，執勤警員乃上前攔檢盤查，並要求抗告人實
    施酒精濃度測試，惟抗告人竟表示依大法官會議解釋警方不得攔檢等語，進而拒
    絕實施酒精濃度測試，雖經警員告知拒絕測試將遭受處罰，仍未待警員返還查驗
    中之自身駕駛執照，即逕行騎乘機車離去等情，業據證人即負責執行本件舉發任
    務之臺北縣政府警察局交通警察隊警員吳春葵於原審調查時到庭證述無訛，核與
    卷附舉發違反道路交通管理事件通知單（影本）之代保管物件欄內記載「駕照乙
    枚」一語相符。按證人吳春葵乃為原處分機關所認定抗告人有前開違規行為之原
    證人，其到庭以言詞供述本件訴訟上之待證事實─即抗告人有前開違規事實，是
    由其上開詳細之供述已得有抗告人確有上開違規行為之心證。且於本件卷存證據
    資料內並無任何積極證據足以證明證人上開供述係屬虛偽，另於本件卷存證據資
    料內並無任何積極證據足以證明原舉發單位之員警所為之舉發有何違法或不當之
    處，並使本院對違規之事實產生任何合理之懷疑，是抗告人之違規事實，應堪認
    定。抗告人雖抗告稱伊確實未喝酒，亦無騎車不穩之情形，且當日並未見警員欲
    實施酒測，而伊之駕照係伊主動拿給警方云云。惟查，事發當日證人即警員等係
    欲前往當地實施酒測等情，業如前述，若抗告人確未喝酒，實無抗拒酒測之必要
    ，是其辯稱顯非可採。另抗告人雖稱當日係伊主動將駕照交予警員，嗣後並曾至
    警局要求索回云云，惟此均與伊之違規行為無涉。從而，原處分機關據以援引上
    開規定，對異議人裁處罰鍰新台幣陸萬元，並吊銷駕駛執照，於法並無違誤或不
    當。原審駁回抗告人之異議，亦屬合法。抗告人仍執詞提起抗告，為無理由，應
    予駁回。
四、據上論斷，應依道路交通案件處理辦法第二十六條，刑事訴訟法第四百十二條，
    裁定如主文。
中        華      民      國      九十一    年    十二    月    二十五  日
                              台灣高等法院交通法庭
                                  審判長法  官  葉  騰  瑞
                                        法  官  江  國  華
                                        法  官  莊  明  彰
右正本證明與原本無異。
不得再抗告。
                                        書記官  廖  嫣  雯
中        華      民      國      九十一    年    十二    月    二十六  日
